臺灣桃園地方法院刑事判決
111年度易字第253號
公  訴  人  臺灣桃園地方檢察署檢察官
被      告  蘇百萬


上列被告因竊盜案件，經檢察官提起公訴（110年度偵字第42258
號），本院判決如下：
    主  文
蘇百萬犯攜帶兇器毀壞安全設備竊盜未遂罪，處有期徒刑伍月，
如易科罰金，以新臺幣壹仟元折算壹日。
扣案之美工刀壹把沒收。
    事  實
蘇百萬意圖為自己不法之所有，基於攜帶兇器毀越安全設備竊盜
之加重竊盜犯意，於民國110年10月25日0時45分許，見余婉貞所
有之桃園市○○區○○街000號之建築物無人居住，便持客觀上足以
對人之生命、身體安全構成威脅，可供兇器使用之美工刀一把，
劃破固定於該址鐵皮外牆上用以遮蔽內外之塑膠隔板後，隨即進
入上址，並於屋內搜尋、翻找欲竊取之財物，惟尚未得手之際，
即遭鄰居周鐿昌發現並報警處理，警方獲報後到場，於上址建物
內逮捕蘇百萬，致其未能竊得財物而不遂，並扣得美工刀一把，
始悉上情。
    理  由
一、程序事項
    本案採為判決基礎之證人於警詢中之證述，及其餘被告以外
    之人於審判外之陳述，因檢察官、被告就此部分之證據能力
    均無意見，且迄至言詞辯論終結前亦未為任何異議，本院審
    酌上開陳述作成時之情況，尚無違法不當及證明力明顯過低
    之瑕疵，亦認為以之作為證據應屬適當，依刑事訴訟法第15
    9 條之5 第2 項規定，上開審判外之陳述均有證據能力。至
    其餘經本判決援引之非供述證據，俱核無公務員違法採證之
    情形，亦無信用性過低之疑慮，且與本案被告犯行之認定具
    關聯性，均經本院於審判期日，依刑事訴訟法第164 條、第
    165 條規定，踐行證據調查之法定程序，自應認均有證據能
    力。
二、認定事實之依據及證據
　　訊據被告蘇百萬故坦承有於110年10月25日0時45分許，持美
    工刀劃破塑膠隔板進入桃園市○○區○○街000號，然矢口否認
    有何竊盜之犯行，辯稱：因為當時已經很晚，我對附近並不
    熟悉，因此才去裡面是要上廁所等語，經查：　
  ㈠證人即報案人周鐿昌於警詢之證稱，我於110年10月26日凌晨
    0時45分，聽到家門外有車聲，便開門往外看，我看到有一
    名男子開車來，抬頭看了一下紅綠燈，後面往我家對面的鐵
    皮屋即桃園市○○區○○街000號走去，後來該名男子返回車上
    ，又再次走向鐵皮屋，手中拿個一個不明物品破壞鐵皮屋外
    牆，然後從鑽進去，於是我就撥打中興派出所電話報案，該
    名男子還在鐵皮屋內一邊用手電筒照明，一邊翻找地板上的
    物品，該名男子還在翻找時，員警就到場了，被告便是警方
    所逮捕的男子，我有看到他的臉；被告駕駛的車輛車號為K9
    -9763號灰色轎車，且我有聽我父親約一個月前，被告就有
    開這輛車一樣到案發的地方行竊，因為我父親當時有記下車
    牌，只是當時車輛是紅色，今天變成灰色，應該是有用漆過
    車身了等語（見偵卷第49頁至第51頁），而周鐿昌與被告素
    昧平生並無誣陷被告之動機，且上開證詞就車輛之車牌號碼
    及車身原為紅色，案發時變異為灰色等重要事實指證歷歷，
    且有公路車輛電子閘門查詢車籍資料表、車輛照片可核實其
    說（見偵卷第55頁、第61頁至第62頁），而鐵皮屋外牆遭破
    壞、警方獲報到場時及被告確實仍於屋內走動等情，則有員
    警職務報告及現場照片於卷可參（見偵字卷第57頁至第59頁
    、第73頁），此外尚有扣案美工刀一把在案可佐，足見證人
    上開證述之內容非虛。是被告於上開時、地先以美工刀破壞
    鐵皮屋外牆後，進入屋內並在屋內翻找地板上物品之事實，
    應可認定。
  ㈡按竊盜之著手時點，依一般社會觀念，行為人以竊盜為目的
    ，開始搜尋或物色財物時，即應認與竊盜之著手行為相當（
    最高法院84年度台上字第4341號判決意旨參照）。查證人即
    屋主余婉貞警詢時稱，該處屋內沒有財物損失，只有塑膠板
    被破壞等語（見偵卷第113頁），綜合證人周鐿昌上開證述
    可知，被告雖有入內翻找、物色財物，然並未得手，是被告
    於本案僅達著手竊盜之程度。
　㈢被告雖以前詞置辯，然證人周鐿昌對被告犯行指證歷歷，已
    如上述，且被告當時係駕駛車輛代步，具移動能力，若被告
    有如廁之需求，僅需駕車前往附近便利商店或加油站借用廁
    所即可，被告卻大費周章以美工刀劃破他人外牆塑膠隔板進
    入屋內，所辯顯與常理不符，況且依證人周鐿昌證述可知，
    被告先前已有出入案發地點之行跡，被告對於附近環境實有
    相當認識，絕非如被告所稱對附近並不熟悉云云，是被告所
    辯，顯為脫免刑責而杜撰之詞，不足採信
  ㈣是以，被告於本案犯行堪以認定，自應依法論罪科刑。
三、論罪科刑
  ㈠按刑法第321條第1項第3款之攜帶兇器竊盜罪，係以行為人攜
    帶兇器竊盜為其加重條件，此所謂兇器，其種類並無限制，
    凡客觀上足對人之生命、身體、安全構成威脅，具有危險性
    之兇器均屬之，且祇須行竊時攜帶此種具有危險性之兇器為
    已足，並不以攜帶之初有行兇之意圖為必要（最高法院79年
    台上字第5253號判例意旨參照）。查本案扣得之美工刀一把
    ，依其材質、型態，於客觀上均已足對人之生命、身體、安
    全構成威脅，應屬兇器無訛。
  ㈡次按刑法第321條第1項第2款所指「門扇、牆垣或其他安全設
    備」，應不限裝設於住宅或有人居住之建築物、船艦者，而
    可及於裝設住宅、建築物、船艦以外者，蓋其立法加重處罰
    之目的，應係考量被害人已花費勞力、金錢設置防盜之安全
    設備，以保護私人財物，行為人肆意加以毀越，可責難性更
    高，而有加強保護防閑、防盜設備之不被毀壞、踰越之必。
    另該址鐵皮外牆上之塑膠隔板，可遮蔽內外，阻絕入侵，保
    障獨立空間使用之安全性不受任意干擾或破壞，案發之時該
    址雖無人居住，然無礙此等塑膠隔板該當其他安全設備之定
    義。又被告以美工刀劃破塑膠隔板之舉，亦該當以毀損之方
    式破壞安全設備，應為敘明。
  ㈢另按刑法第321 條第1項所列各款為竊盜之加重條件，如犯竊
    盜罪兼具數款加重情形時，因竊盜行為祗有一個，仍祗成立
    一罪，不能認為法律競合或犯罪競合，但判決主文應將各種
    加重情形順序揭明，理由並應引用各款，俾相適應（最高法
    院69年台上字第3945號判決意旨參照）。核被告所為，係犯
    刑法第321條第2項、第1項第2、3款之攜帶兇器毀越安全設
    備竊盜之加重竊盜未遂罪。
  ㈣被告雖前因公共危險等案件，經臺灣新北地方法院以105年度
    交訴字第6號判決判處有期徒刑7月、7月，應執行有期徒刑1
    0月確定，並於106年5月20日執行完畢，此有臺灣高等法院
    被告前案紀錄表一份附卷可查，惟本諸最高法院110年度台
    上大字第5660號裁定意旨，聲請人應就被告有無「構成累犯
    」之具體事實提出證明方法之具體內涵，非僅泛提出被告之
    前案紀錄表，並就累犯「應否加重」刑度之事項，指出證明
    方法，而非僅由本院予以斟酌，是以聲請人就上開部分既均
    未予以舉證，尚難率認被告需依刑法第47條第1 項之規定加
    重其刑。
　㈤被告已著手於犯罪行為之實行而不遂，詳如上述，為未遂犯
    ，依刑法第25條第2項之規定，按既遂犯之刑減輕之。
　㈥爰審酌被告不思循正途獲取財物，竟見被害人所有之建物無
    人居住便持美工刀破壞安全設施，入內欲行竊財物，所為要
    無可取，且參酌飾詞否認犯行之犯後態度、被害人不願追究
    之意見及被告竊盜之手段、情節、智識程度、家庭狀況等一
    切情狀，量處如主文所示之刑，並諭知易科罰金之折算標準
    。
四、沒收 
    扣案之美工刀一把，為被告所有供犯罪所用之物，業經本院
    認定如上，依刑法第38條第2項前段規定宣告沒收之。
據上論斷，依刑事訴訟法第299條第1項前段，判決如主文。
本案經檢察官盧奕勳提起公訴，檢察官朱秀晴到庭執行職務。
中　　華　　民　　國　　111 　年　　6 　　月　　22　　日
                  刑事第三庭  法　官　林莆晉
以上正本證明與原本無異。
如不服本判決應於收受判決後20日內向本院提出上訴書狀，並應
敘述具體理由。其未敘述上訴理由者，應於上訴期間屆滿後20日
內向本院補提理由書（均須按他造當事人之人數附繕本）「切勿
逕送上級法院」。 
　　　　　　　　　　　　　　　書記官　王震惟
中　　華　　民　　國　　111 　年　　6 　　月　　23　　日
附錄本案論罪科刑法條
中華民國刑法第321條
犯前條第1項、第2項之罪而有下列情形之一者，處6月以上5年以
下有期徒刑，得併科50萬元以下罰金：
一、侵入住宅或有人居住之建築物、船艦或隱匿其內而犯之。
二、毀越門窗、牆垣或其他安全設備而犯之。
三、攜帶兇器而犯之。
四、結夥三人以上而犯之。
五、乘火災、水災或其他災害之際而犯之。
六、在車站、港埠、航空站或其他供水、陸、空公眾運輸之舟、
    車、航空機內而犯之。
前項之未遂犯罰之。